Inventaris van het archief van Lindeteves-Jacoberg NV, (1860) 1889-1978
Nationaal Archief, Den Haag
- Foto's, 9.
  - Foto's Soerabaja., 1915-1957; 392
    Agent Boer op het punt een K.N.I.L.M. vliegtuig in te stijgen, 1931.
    Prijsuitreiking van een een Humberfiets n.a.v. een markenrace waarbij Humber als grootste uit de bus is gekomen. Vlnr. de hr. Sprenger, hoofdredacteur van de Vrij e Pers, de hr. Slamet en de hr. Swie Kwee Giok, de winnaar van de door ons beschikbaar gestelde Humber fiets.
  - Foto's, 1931, z.d; 393
    Cheribon. Kantoorgebouw 1931 maart.
    -Pematang Siantar. Kantoor, 1931 februari.
    -Makassar, Vooraanzicht van het kantoorgebou met personeel. Overicht opname en opnamen van het interieur, 1928, 1931 en z.d; Reportage "demonstratie avonzaag-installatie" op de Speelplaats van de missieschool "Arendsburg", z.d. (na 1949).
    -Ipoh. Kantoorgebouw en personeel, showroom, werkzaamheden, Jubilee Engine met beschrijvende lijst (1962), kleinbeeldnegatieven [glasnegatief verwijderd?]
    Hollandia (Nieuw-Guinea), kantoor buiten-aanzicht, diverse opnamen van personeel en interieur, z.d.
    Australië, Kantoor Tomasetti and Son, Melbourne, z.d.
    -Idem, Sydney, z.d.
    -Idem, Brisbane, z.d.
    Maleisië. Foto's van kantoorinterieurs (locatie onbekend); technische projecten bij Fort Dickson, Maleisië. Bouw dakpannenfabriek
    Kuala Lumpur, 1947.
    Penang, diverse data.
    -1238. Singapore. Clemenceau Avenue, met beschrijvende lijst, 1955; International Building, met beschrijvende lijst, 1967.; Generatorenset geplaatst in Great World Amusement Center, 1962; Negatieven.
  - Foto's, z.d; 394
    Bangkok (Thailand). Kantoor. ca. 1959.
    Karachi (Pakistan). Serie opnamen van de installatie voor waterzuivering, z.d. (negatieven).
    Bagdad (Irak). Kantoor; ligging van het kantoor en kijkjes in de showroom, bevat ook negatieven, 1957 september.
    Casablanca (Marokko). Kantoor; tentoonstelling van producten, z.d.
    Nairobi (Kenia), z.d.
    Burundi. -Kantoor W.A.H.V.; opnamen van het personeel, garagebedrijf, diverse overzichten, bevat ook negatieven, z.d. en 1960
    Bunia (Belgisch Congo). Garagebedrijf N.A.H.V. (Nieuwe Afrikaanse Handels Vennootschap) (bevat serie foto's van Ad Windig)
  - -Foto's Bedrijven in Zaire (I) ,., z.d; 395
    Foire Leopoldsville, 1957
    Garage Leopoldsville (Lubumbashi) (fotoalbum)
    Kantoor Stanleyville
    Kantoor Elisabethville (Lubumbashi) (map is leeg)
    Foire Kinshasa, stand N.A.H.V.
    Peugeot 403, winnaar safari Bas-Congo, 1965, met begeleidend schrijven.
    Alatadi.
    Montage van Dodge trucks.
    Autowerkplaats Leopoldville
    Montagehal, 1967, met begeleidend schrijven.
    Zaïre. Kantoor Leopoldville (Kinshasa), z.d. en 1957
  - Foto's Bedrijven in Zaïre (II)., z.d; 396
    Bedrijf N.A.H.V. Zaïre. Opnamen van verschillende kantoren.
    Foire Kinshasa. Stand concurrentie en N.A.H.V.
    Kinshasa. Ruilpropositie Sedec
    Diaserie verschillende bedrijfsvoertuigen en vaartuigen.
    Reclamefolders.
    Diverse foto's zonder duidelijke ordening (bevat repro-fotos van groepsportret Henry M. Stanley en drie Portugese ontdekkingsreizigers, kort na zijn aankomst op de westkust van Afrika na zijn afvaart van de Kongo (4 of 5 september 1877
  - -Opnamen afkomstig van kantoor Monrovia en van een Liberiaans bezoek aan Amsterdam., z.d; 397
  - Foto's, 1920-1940; 398
    -Kantoor Palembang en vestzijde Instantiehuis Makassar.
    -Kantoorgebouw N.A.H.V. te Rotterdam en negatief van oude kantoor Jacoberg in Rotterdam na de verwoesting in 1940.
    -Kantoor Max Ternbach, Den Haag.
    -"Lindesto", tekeningen.
    -Het Handelsmerk van Lindeteves, Karbouw (glasnegat).
    -Gouverneur-kantoor Soerabaja, torenuurwerk van fa. Eysbouts in Asten,
    1920-1939.
    -Door Eysbouts in Nederlandsch-Indië geplaatste klokken en opnamen van de fabriek te Asten.
  - -Diverse foto's., 399
  - Foto's, z.d; 400
    -Leveringen t.b.v. cultures.
    -Lindeteves Industriële Bedrijven.
    -Lindeteves Malaya.
    -Lindeteves Kantoren buiten Indonesië en Malaya.
    -Leveringen Nederland.
    -Leveringen Overzee.
    -Lindeteves Indonesië.
    -Leveringen abottoirinrichtingen-baggermolen.
    -Amsterdam kantoren.
    -Jaarbeurzen Nederland.
  - -Diverse fotoalbums., 401-410
    - Bestanddeel 1, 401
    - Bestanddeel 2, 402
    - Bestanddeel 3, 403
    - Bestanddeel 4, 404
    - Bestanddeel 5, 405
    - Bestanddeel 6, 406
    - Bestanddeel 7, 407
    - Bestanddeel 8, 408
    - Bestanddeel 9, 409
    - Bestanddeel 10, 410
  - -Fotoalbum betreffende de Yanmar Diesel Tiller, 1968; 411; 1 deel
  - Album met foto's van het personeel van de overzeese kantoren., z.d; 412; 1 deel
  - Namenklapper op het fotoalbum van het personeel van de overzeese kantoren., z.d; 413; 1 deel
  - Foto's van:, 1938, z.d.; 414
    a. huwelijk van de heer A.A. van der Poel in Kobe, 1938
    b. jubileum mej. E.W. Meyer en de heer F.J. Pelt te Soerabaja, 1938.
    c. jubileum van heer van der Land (?), z.d.
    d. wijlen ir. A.J. Roelofsz, z.d. 1 omslag
    e. foto's van het 25-jarig jubileum van de heer Mattern, z.d.
    f. foto van onbekenden.
  - Foto's van de gebouwen in Semarang en Soerabaja, van de Porta Nigra in Trier en een onbekend dorp in Duitsland., ±1900; 415; 1 portefeuille.
  - Album met foto's van kantoren, personeel en dienstwoningen van Jacobson Van den Berg in Azie., ±1950; 416; 1 deel
  - Album met foto's van de bouw van bruggen in Zuidwest-Celebes., 1919-1921; 417; 1 deel
  - Foto van de gedenkplaat voor de oorlogsgevallenen in de hal van het hoofdkantoor in Amsterdam., z.d; 418; 1 stuk
  - Foto van J.A. van der Linden., z.d; 419; 1 stuk
  - Foto van J.C. Teves., z.d; 420; 1 stuk
  - Groepsfoto van het personeel van het directie-secretariaat van het hoofdkantoor in Djakarta., ±1950; 421; 1 stuk
    Niet raadpleegbaar
  - Foto van het hoofdkantoor in Amsterdam, met op de voorgrond in het rijtuig Koningin Juliana en president Coty van Frankrijk, met twee reclameplaten. z.d., 1954; 422; 3 stukken
  - Luchtfoto van een gebouwencomplex van de firma de Vries Robbé, waarschijnlijk in Nederlandsch-Indië., z.d; 423; 1 stuk
- Gedeponeerde archieven, 10.
  - TECHNISCHE EXPORT MAATSCHAPPIJ AMERIKA/AZIË EN LIMA, A.
    - Stukken houdende ondermeer oprichtingsakte, statuten, notulen vergadering aandeelhouders en commissarissen, balansen, aandelenregister, jaarverslagen., 1916-1936; 424; 1 pak
  - NV CONSTRUCTIEWERKPLAATSEN DE VRIES ROBBÉ-LINDETEVES, B.
    - "Stukken betreffende het wordingsproces van het bedrijf", voornamelijk houdende correspondentie., 1936-1937, 1950; 425; 1 pak
  - NV LINDETEVES PIETER SCHOEN & ZN., C.
    - Stukken houdende correspondentie oprichtingsakte, statuten, notulen direktievergaderingen, balansen en jaarverslagen., 1934-1973; 426; 1 pak
    - Jaarstukken., 1938; 427; 1 band
  - NV VEREENIGDE PAPIERVERWERKENDE INDUSTRIE, D.
    - Stukken houdende ondermeers oprichtingsakte, statuten, notulen vergaderingen aandeelhouders en commissarissen, balansen., 1949-1961; 428; 1 pak
  - MAX TERNBACH B.V., E.
    - Stukken voornamelijk van financiële aard., 1972-1975; 429; 1 pak
  - NV SMALSPOORWERKPLAATSEN DUCROBRAUN-LINDETEVES, F.
    - Stukken houdende ondermeer notulen van directie- en aandeelhoudersvergaderingen, jaarverslagen, oprichtingsakte, statuten, correpondentie., 1946-1971; 430; 1 pak
  - NV RIJWIEL- EN AUTODEELENHANDEL "INSULINDE", G.
    - Stukken houdende statuten alsmede notulen van aandeelhoudersvergaderingen en aandelenregisters., 1921-1937; 431; 1 omslag
  - NV METOMACHINE, H.
    - Stukken voornamelijk van financiële aard., 1968-1974; 432-433; 2 pakken
      - 1968-1969, 432
      - 1970-1974, 433
  - MIJ TOT VOORTZETTING DER ZAKEN VAN DER LINDE & TEVES TE SEMARANG, I.
    - Brievenboeken., 1895-1912; 434; 5 delen
  - LINDETEVES CENTRAAL AMERIKA NV., J.
    - Stukken houdende voornamelijk correspondentie betreffende het verkrijgen van een vestigingsvergunning te Curacao., 1951-1953; 435-436; 2 pakken
      - Bestanddeel 1, 435
      - Bestanddeel 2, 436
  - JACOBSON VAN DEN BERG & CO. (JACOBERG), K.
    - Notulen vergaderingenvan aandeelhouders en direktievergaderingen., 1913-1938; 437; 1 omslag
    - "Vademecum", houdende ondermeer notulen, stichtingsakte, financiële jaarstukken, overeenkomsten van Jacobson van den Berg & Co. en haar dochterondernemingen., 1941-1959; 438-440; 2 delen en 1 pak
      - 1941-1953, 438
      - 1954-1955, 439
      - 1956-1959, 440; 1 pak
    - Stukken betreffende associatie-contract, houdende correspondentie 1924-1925 alsmede afschrift associatiecontract., 1953; 441; 1 omslag
    - Correspondentie met commanditaire vennoten., 1939-1948, 1954-1958; 442-444; 3 pakken
      - 1939-1948, 442
      - 1954-1957 mei., 443
      - 1957 juni-1958., 444
    - Correspondentie inzake de toetreding van een nieuwe commanditaire vennoot., 1950; 445; 1 omslag
    - Correspondentie met commanditaire vennoten inzake dividenduitkering., 1953; 446; 1 omslag
    - Financiële jaarstukken., 1922, 1938-1958; 447-449; 3 pakken
      - 1922, 1938-1950., 447
      - 1951-1955, 448
      - 1956-1958, 449
    - Stukken betreffende belasting., 1940-1947; 450; 1 pak
    - Stukken van financiële aard betreffende vestiging Nederlands-Indië gedurende Tweede Wereldoorlog., 1940-1947; 451; 1 pak
    - Stukken inzake de relatie met dochterbedrijven., 1950-1974; 452; 1 pak
    - Stukken inzake liquidatie van de Nederlandse Maatschappij voor Zuid-Amerika., 1950; 453; 1 omslag
    - Stukken inzake DVBO uitkeringen., 1948-1957; 454; 1 omslag
    - Aandelenregister Jacoberg Overzee NV over periode, 1950-1955; 455; 1 deel
    - Stukken betreffende schadeclaims op de Republiek Indonesië., 1947-1958; 456-458; 3 pakken
      - Deel 1, 456
      - Deel 2, 457
      - Deel 3, 458
    - Boekingsbescheiden In- en Export Mij. "Gevit" NV., 1964-1973; 459; 1 omslag
    - Varia, beschrijving op tafel in omslag., 460; 1 omslag
    - Historische circulaires., 1860-1957; 461; 1 omslag
    - "Dr. Höchst, Geheim", inlichtingen betreffende de firma., 1942-1944; 462
    - Stukken behorende tot het archief van de firma Jacobson van den Berg en Co., vóór 1900; 463; 1 kistje
      Zwaar beschadigd door brand; niet te raadplegen.
  - STICHTING PENSIOENFONDS LINDETEVES-STOKVIS, L.
    - "Klapper op alle belangrijke besluiten en uitleggingen van artikelen van statuten en reglement van het Pensioenfonds en de overeenkomst met verzekeraars"., z.d; 464; 1 band
    - Notulen van de vergaderingen van het bestuur, 1e t/m 19e vergadering., 1938-1942; 465; 1 band
    - Idem, 20e t/m 36e vergadering., 1943-1955; 466; 1 band
    - Jaarverslag over, 1952, 1953; 467; 1 stuk
    - Grootboek., 1938-1941; 468; 1 deel
    - Idem., 1940-1947; 469; 1 deel
    - Idem (?)., 1966-1971; 470; 1 deel
    - Journaal., 1950-1962; 471; 1 deel
    - Verzekeringspolissen van personeelsleden., ±1946 - ±1956; 472; 1 pak
  - VOORZIENINGENFONDS LINDETEVES-STOKVIS, M.
    - Statuten., 1924-1934; 473; 1 band
    - Notulen van de vergaderingen van de Raad van Beheer, 1e t/m 52e vergadering., 1924-1932; 474; 1 band
    - Idem, 53e t/m 80e vergadering., 1933-1940; 475; 1 band
    - Lijsten van stortingen., 1933-1938; 476; 1 pak
    - Kas- en bankboek., 1924-1925; 477; 1 deel
    - Idem., 1924-1927; 478; 1 deel
    - Journaal., 1935-1940; 479; 1 deel
  - PENSIOENFONDS JACOBSON VAN DEN BERG & CO., N.
    - Onbekende stukken., 480; 1 omslag
      Zwaar beschadigd; niet te raadplegen.
  - ONDERSTEUNINGS- EN SPAARFONDS JACOBS0N VAN DEN BERG &. CO., O.
    - Stichtingsakte en reglement., 1925; 481; 1 omslag
  - DIVERSEN, P.
    - Stukken betreffende diverse dochtermaatschappijen., 482; 1 pak
- Varia, 11.
  - "Oude herinneringen", stukken betreffende de geschiedenis van Lindeteves., 1894-±1946; 483; 1 band
  - "Wat er bij Lindeteves-Stokvis gebeurde van 10 mei 1940 af". Dagboek van W. Lebesque., 1940-1945; 484; 1 deel
  - Stukken betreffende het 50-jarig jubileum., 1938-1939; 485; 1 band
  - Idem., 1939; 486; 1 omslag
  - Stukken betreffende rechtsverkeer in oorlogstijd en rechtsherstel., 1941-1950; 487; 1 omslag
  - Stukken betreffende de reis van Hr. Verschuyl naar Ned.-Indië., 1910 oktober-december; 488; 1 omslag
  - Diverse rapporten betreffende Indische zaken gedurende de oorlogsjaren., 1945-1946; 489
  - "Een historische brief", verslag over de geschiedenis van de fa. Lindeteves., 490; 1 stuk
  - "Vervallen handelsmerken"., 491; 1 doos
  - "Attesten Indonesië.". Betreffende handelsmerken., 1950-1955; 492; 1 omslag
  - Orderboek, nrs. 1-57., 1889 februari-1890 april 5; 493; 1 band.
  - Idem, nrs. 58-144., 1890 april 19-1891 januari; 494
  - "Alleen ter inzage Raad van Bestuur"., 1963-1973; 495; 1 omslag
  - "Originele contracten met Stokvis en daarop betrekking hebbende correpondentie" betreffende radiotoestellen en rijwielen., 1921-1946; 496; 1 omslag
  - "Originele contracten met Stokvis 1909 en 1917 en daarop betrekking hebbende correpondentië., 1909-1945; 497; 1 omslag
  - "Door laatste D.v.I. uit Indonesië meegebrachte N.I.R.J.O.-correpondentië., 1946; 498; 1 omslag
  - -Copieën oprichtingsakte., -Afschriften contracten Lindeteves-Pieter Schoen; -Idem met de Vries Robbé,; -Overeenkomst met Artillerie-inrichting; -Copie-notulen,; 1889; 1934-1936; 1936-1939; 1940-1941; 499
  - -Correspondentie betreffende contract Stokvis, -Idem betreffende proces; -Circulaires Stokvis.; 1910-1917, 1938, 1941; 1939-1940; 500; 1 pak
  - Londen Textiel., 1973-1975; 501; 1 pak
  - Reorganisatie Lindeteves-Jacoberg., 1970; 502; 1 pak
  - Diverse stukken., 503; 1 pak